#### **ELIZABETH ANGULO**

José Manuel Balmaceda, Renca Región Metropolitana, Chile 204357250 +56966244637 ely31angulo10@gmail.com

### **PRESENTACIÓN**

Estudiante de ingeniería civil industrial, en la Universidad, Autónoma de Chile, tengo 1 año de experiencia en ventas y atención al cliente estoy interesada en trabajar de forma part time, para así poder tener mas experiencia en el área de ventas, aprendo rápido, se trabajar en equipo, con un grato ambiente laboral.

#### **FORMACIÓN**

2021 - (Cursando) UNIVERSIDAD AUTÓNOMA DE CHILE,

**CHILE** 

ingeniería civil industrial

2015 - 2018 LICEO ISAURA DINATOR DE GÚZMÁN,

CHILE

Educación media

#### **EXPERIENCIA LABORAL**

#### Dic 2019 - Feb 2020

#### ATENCIÓN AL CLIENTE - LIBRERIA LA SECRETARÍA

En este trabajo consistía en la atención al cliente, organizar y empaquetar productos solicitados por el cliente, reponer y ver stock de los productos en bodega, finalmente limpieza del local.

### Dic 2020 - Ene 2021

## ATENCIÓN AL CLIENTE – TIENDA TODOPIEL

Mi principal función en este empleo fue la atención al cliente, orientarlo al producto que desea, e ir a buscar productos en bodega, ver stock de estos mismos, y finalmente orden y limpieza de la tienda.

## Ago 2021 - Sep 2021

#### **OPERARIO - PAPA JOHNS**

En este empleo, mi principal labor era realizar el área de producción de los alimentos, ver el stock de estos, realizar pedidos y preparación de la solicitud del cliente, y finalmente orden y limpieza del local.

## IDIOMAS

Inglés (básico). Español (nativo).

## **HABILIDADES**

Microsoft Excel (intermedio).

# **FORTALEZAS**

Analítico. Planificación y orden. Auto-confianza. Orientado a resultados. Perseverancia. Visión. Trabajo en equipo. Perseverante. Responsabilidad.